臺灣高等法院高雄分院刑事判決　　　　　　　　　　九十一年度上易字第八號
　　上　訴　人
　　即　被　告　甲○○
右上訴人因竊盜案件，不服臺灣屏東地方法院九十年度易字第九八二號，中華民國九
十一年三月二十八日第一審判決（起訴案號：臺灣屏東地方法院檢察署九十年度偵字
第五Ｏ二三號）提起上訴，本院判決如左：
    主  文
上訴駁回。
    事  實
一、甲○○曾因竊盜案件經法院判處有期徒刑十月確定，甫於民國八十九年五月十七
    日執行完畢，惟仍不知警惕，竟意圖為自己不法之所有，於九十年七月十九日七
    時三十分許日間，趁屏東縣潮州鎮○○路三九號三樓乙○○○及丙○○住宅陽台
    鐵門未上鎖之機會，擅自由同縣潮州鎮○○路九號其友人王俊清住處之陽台，潛
    入該屋（侵入住宅部分未據告訴），並在該戶二樓房間內，竊取分屬乙○○○及
    丙○○所有如附表所示之物品及新台幣（下同）二千三百元。得手後，又將上開
現金以外之物品搬運至潮州鎮○○路九號其不知情之友人王俊清住處藏放，嗣經
    警循線查獲，並在王俊清住處起出如附表所示之物品（已發還乙○○○及丙○○
    ）。
二、案經屏東縣警察局潮州分局報請台灣屏東地方法院檢察署檢察官偵查起訴。
    理  由
一、訊據上訴人即被告甲○○矢口否認有何竊盜犯行，辯稱：伊是為他人頂替犯罪的
    云云。經查：
    (一)右開事實業據被告於警訊中坦承不諱，且核與被害人乙○○○、丙○○所述之
      情節相符，並有照片二幀及贓物認領保管單兩紙附卷可稽。
    (二)雖然被告於原審及本院審理中翻異前詞，改以伊係替人頂替犯罪云云為辯，惟
      其先稱：「．．我是替王俊清頂替的，．．當時東西是在王俊清他家搜到，他
      說他知道是誰偷的，他要去找他，但如果他被送到警察局，他就沒有辦法去找
      那個人了，所以他叫我先頂替一下，．．」（見原審法院九十一年二月二十一
      日審判筆錄），然其於原審與證人王俊清對質及本院審理時，竟又改口稱：「
      是另外一個姓名為潘建全，外號叫『西瓜』的人打電話給我叫我先頂替的，他
      說這樣子王俊清才可以去找真正偷東西的人。」「是潘健全叫我先頂罪，所以
      我才承認」云云（見原審法院九十一年三月六日審判筆錄及本院同年六月十二
      日審判筆錄），對於教唆伊頂替之人，被告前後供詞竟完全不同，已足令人懷
      疑其所辯之真實性。
    (三)且經原審訊問證人王俊清及潘建全，亦均否認有何教唆頂替犯行。證人王俊清
      證稱：案發時伊在潮州全民醫院就醫，並不在現場，不知係何人至鄰居家中偷
      竊，惟因案發時家中僅有其友人甲○○一人寄住，故可能係甲○○所為等語（
      原審法院九十一年三月六日審判筆錄及警訊筆錄第八頁參照）；而證人潘惠嬿
      亦證稱：「（九十年七月十九日七時十分許）我與王俊清在一起，我與王俊清
      一起去潮州鎮全民醫院。於九十年七月十九日八時許返回王俊清住處，（二人
      ）沒有離開過。．．當時還有甲○○也在王俊清住處，直到九十年七月十九日
      七時十分我與王俊清外出時，甲○○當時一時留在王俊清住處，．．。」等語
      無訛（警訊筆錄第九頁參照），此外，復有全民醫院九十一年三月十一日（91
      ）全民醫字第四號函附之急診病歷影本乙份在卷可考，足徵證人王俊清於案發
      當時確係在全民醫院急診，並不在現場，其所以推測是甲○○下手行竊，乃係
      因家中僅有甲○○一人之故。是被告辯稱，王俊清知道行竊者為何人，為找出
      該人，遂要其先行頂替云云，與事實不符，應無可採。另證人潘建全亦證稱：
      係因王俊清懷疑是甲○○所為，而要伊代其找出甲○○等語（原審法院九十一
      年三月十四日訊問筆錄），與證人王俊清之證詞相符，可予採信。
    (四)綜上所述，被告既為案發時唯一在王俊清家中之人，其於警訊之自白又符合事
      實，並具有任意性，其空言辯稱為他人頂替犯罪云云，毫無所據，應係事後卸
      責之詞，洵無可採。本件事證明確，被告犯行堪予認定。
二、核被告所為係犯刑法第三百二十條第一項之竊盜罪。又被告前因犯竊盜罪，經法
    院判處有期徒刑十月，甫於八十九年五月十七日執行完畢，有台灣屏東地方法院
    檢察署刑案資料查註紀錄表乙紙在卷可按，其於五年內再犯有期徒刑以上之本罪
    ，為累犯，應依法加重其刑。
三、原審因依刑法第三百二十條第一項、第四十七條，罰金罰鍰提高標準條例第一條
    前段，並審酌被告犯罪之動機、目的、手段，其有竊盜前科，素行非佳，竊取物
    品之價值約五萬餘元，被害人所受之損害，犯後仍飾詞置辯，毫無悔意等一切情
    狀，量處被告有期徒刑一年二月。認事用法，核無不合，量刑亦屬妥適，被告上
    訴意旨，仍執陳詞，否認犯罪，指摘原判決不當，為無理由，應予駁回。
據上論斷，應依刑事訴訟法第三百六十八條，判決如主文。
本案經檢察官陳國全到庭執行職務。
中    華    民    國     九十一     年       六       月      十九      日
                              臺灣高等法院高雄分院刑事第九庭
                                  審判長法官  張明松
                                        法官  江泰章
                                        法官  任森銓
右正本證明與原本無異。
不得上訴。
                                      書記官  施耀程
中    華    民    國     九十一     年       六       月     二十一     日
附表：
    ┌──┬──────┬──────┬───────┬─────┐
    │編號│  物品名稱  │  數    量  │  所  有  人  │ 備    註 │
    ├──┼──────┼──────┼───────┼─────┤
    │ 一 │  擴大器    │  一台      │  乙○○○    │          │
    ├──┼──────┼──────┼───────┤          │
    │ 二 │  光碟機    │一台      │  同  右      │          │
    ├──┼──────┼──────┼───────┤          │
    │ 三 │  點唱機    │  一台      │  同  右      │ 價值共計 │
    ├──┼──────┼──────┼───────┤ 約五萬元 │
    │ 四 │  點歌簿    │  二本      │  同  右      │          │
    ├──┼──────┼──────┼───────┤          │
    │ 五 │  遙控器    │  二支      │  同  右      │          │
    ├──┼──────┼──────┼───────┤          │
    │ 六 │  音樂光碟  │  七十一片  │  同  右      │          │
    ├──┼──────┼──────┼───────┼─────┤
    │ 七 │  女用皮包  │  一只      │  丙○○      │          │
    ├──┼──────┼──────┼───────┼─────┤
    │ 八 │  身分證    │  一張      │  同  右      │          │
    ├──┼──────┼──────┼───────┼─────┤
    │ 九 │  提款卡    │  四張      │  同  右      │          │
  ├──┼──────┼──────┼───────┼─────┤
    │ 十 │  信用卡    │  三張      │  同  右      │          │
    └──┴──────┴──────┴───────┴─────┘
附錄：本判決論罪科刑法條全文
刑法第三百二十條第一項
意圖為自己或第三人不法之所有，而竊取他人之動產者，為竊盜罪，處五年以下有期
徒刑、拘役或五百元以下罰金。
                                                                        Ｋ
